【裁判字號】    89,易,1010
【裁判日期】    890828
【裁判案由】    贓物
【裁判全文】
臺灣彰化地方法院刑事判決                        八十九年度易字第一一號
    公  訴  人  臺灣彰化地方法院檢察署檢察官
    被      告  甲○○
右列被告因贓物案件，經檢察官提起公訴（八十九年度偵字第二七七三號），本院判
決如左：
    主  文
甲○○連續牙保贓物，累犯，處有期徒刑伍月。
    事  實
一、甲○○曾因傷害罪，於民國（下同）八十四年間經本院判處有期徒刑三月，於八
    十五年四月二十三日易科罰金執行完畢。未知悔改，基於概括犯意，明知張載奇
    （另案審理中）託其販售之行動電話係來源不明之贓物，先於八十九年一月五日
    晚上，在其彰化縣田尾鄉睦宜村聖德巷一０八號住處，收得張載奇交付之西門子
    牌及摩托羅拉牌行動電話各一具（均係張載奇於八十九年一月五日下午四時四十
    五分許，在台中市○○路一六七號神腦國際通訊行搶奪得來之物），即攜出至田
    尾鄉路旁，以每具新台幣（下同）二千五百元之價格，牙保出售予不詳之路人。
    復於八十九年一月七日下午在前址住處，又收得張載奇交付之西門子牌及幻象牌
    行動電話各一具（均係張載奇於八十九年一月七日（起訴書誤繕為八十九年一月
    十七日）上午十一時十分許，在台中縣大里市○○路○段五三四號台灣大哥大大
    里加盟店強盜所得之物），即以電話連繫不知情之蕭燕溪往購，以三千元之價格
    牙保售予其中之西門子行動電話一具。嗣於八十九年一月七日晚上六時許，在前
    揭甲○○住處，為警循線查獲。
二、案經台中縣警察局霧峰分局報請暨台中市警察局移送臺灣台中地方法院檢察署檢
    察官呈經台灣高等法院台中分院檢察署檢察長核轉台灣彰化地方法院檢察署檢察
    官偵查起訴。
    理  由
一、訊據被告甲○○坦承收得前揭張載奇所交付之行動電話，代為售出之事實，惟否
    認有牙保贓物之犯行，辯稱，伊不知前揭行動電話是贓物，因張載奇說自己在賣
    中古的大哥大行動電話云云。經查，前揭四具行動電話係張載奇分別於八十九年
    一月五日下午四時四十五分許，在台中市○○路一六七號神腦國際通訊行搶奪得
    來之物與於八十九年一月七日上午十一時十分許，在台中縣大里市○○路○段五
    三四號台灣大哥大大里加盟店強盜所得之物，業據張載奇供承無諱，核與證人即
    前開神腦國際通訊行職員張裕德、台灣大哥大大里加盟店職員黃己純證述之詞相
    合，屬不法取得之贓物至明。又被告於八十九年一月五日晚上售出之二具行動電
    話，均係當日下午才被搶之新品，共價值一萬四千元；於八十九年一月七日晚上
    售出之行動電話亦係當日早上被強盜之新品，價值約六、七千元，亦經證人張裕
    德、黃己純分於警訊、偵查中指陳明確，當與中古貨有所不同，且被告以前二具
    各二千五百元售出予不詳之路人，後一具以三千元售出予蕭燕溪，復經蕭燕溪證
    述屬實，遠低於市價，若謂無贓物之認識，其孰能信。另衡以張載奇於偵查中供
    述，只係向被告稱欠錢，要被告幫忙賣大哥大行動電話，並無自稱在做大哥大買
    賣，且兩人認識很久，被告亦知張載奇當時在大榮貨運上班等語，與被告所辯，
    張載奇有告知被告在賣中古的大哥大之詞未合；並被告供承前二具大哥大行動電
    話係在道路旁售出予不詳之路人，屬非常之情況，益見被告之情虛，足徵被告對
    前揭四具行動電話之來源不明當有懷疑，有贓物認識之至灼。綜上，復有贓物領
    回收據影本一紙與相片影本二幀在卷供證，被告所辯委難採信，本件事證明確，
    被告犯行堪予認定。
二、核被告所為，係犯刑法第三百四十九條第二項之牙保贓物罪。被告多次犯行，時
    間緊接，犯罪構成要件同一，顯係基於概括犯意而為，應論以連續犯為一罪，並
    依法加重其刑。被告曾因傷害罪，於八十四年間經本院判處有期徒刑三月，於八
    十五年四月二十三日易科罰金執行完畢，有台灣彰化地方法院檢察署刑案資料查
    註紀錄表與台灣高等法院被告全國前案紀錄表在卷可稽，其於有期徒刑執行完畢
    後五年以內再犯有期徒刑以上之本罪，為累犯，依法迭加重其刑。爰審酌被告犯
    罪之動機、目的、手段、品行、所生危害及犯罪後之態度等一切情狀，量處如主
    文所示之刑，以示懲儆。
據上論斷，應依刑事訴訟法第二百九十九條第一項前段，刑法第五十六條、第三百四
十九條第二項、第四十七條，罰金罰鍰提高標準條例第一條前段，判決如主文。
本案經檢察官李芳瑜到庭執行職務。
中      華      民      國      八十九      年    八    月    二十八    日
                                臺灣彰化地方法院刑事第二庭
                                      法      官    洪  榮  謙
右正本證明與原本無異。
如不服本判決，應於判決送達後十日內向本院提出上訴狀( 須附繕本 )。
告訴人或被害人對於判決如有不服具備理由請求檢察官上訴者，其上訴期間之計算係
以檢察官收受判決正本之日期為準。
                                      法院書記官    梁  高  賓
中      華      民      國      八十九      年    九    月      四      日
刑法第三百四十九條
收受贓物者，處三年以下有期徒刑、拘役或五百元以下罰金。
搬運、寄藏、故買贓物或為牙保者，處五年以下有期徒刑、拘役或科或併科一千元以
下罰金。
因贓物變得之財物，以贓物論。


司法院資訊處製作；財團法人民間司法改革基金會備份。
